【裁判字號】    95,訴,529
【裁判日期】    951019
【裁判案由】    偽證等
【裁判全文】
臺灣彰化地方法院刑事判決               95年度訴字第529號
公  訴  人  臺灣彰化地方法院檢察署檢察官
被      告  甲○○
                      8弄24.
選任辯護人  江彗鈴律師
            林志銘律師
            張崇哲律師
被      告  丙○○
選任辯護人  陳世煌律師
            黃俊昇律師
上列被告因偽證等案件，經檢察官提起公訴（94年度偵字第8238
號、95年度偵字第2585號），本院判決如下：
    主     文
甲○○共同意圖為自己不法之所有，以詐術使人將本人之物交付
，處有期徒刑壹年捌月。
丙○○無罪。
    犯罪事實
一、甲○○與另二名姓名年籍不詳之成年女子，共同基於意圖為
    自己不法所有之犯意聯絡，於民國94年7 月22日上午11時許
    ，在彰化縣北斗鎮○○路○段，見年近70歲之婦人丁○○○
    獨自騎乘腳踏車於道路旁，認有機可乘，該二名女子乃先下
    車，由其中一名女子（下稱甲女）頭戴帽子佯裝為精神略有
    異常、智能不足之女子，向丁○○○問路，於丁○○○答稱
    不知時，另一名女子（下稱乙女）則在旁表示其知道路怎麼
    走，並向丁○○○佯稱：甲女笨笨的，身上有新臺幣（下同
    ）50萬元，如果妳能拿出多少錢，甲女就會給妳一樣多的錢
    等語，因丁○○○表示伊身上未帶錢，乙女乃提議丁○○○
    回家拿存摺領錢，並要丁○○○佯與其一起帶甲女去找路，
    丁○○○見甲女確實「笨笨的」，遂答應回家拿存摺領錢，
    乙女見丁○○○已掉入渠等設計之陷阱，隨即招手示意要在
    附近等候之甲○○前來接應；甲○○見狀，乃駕駛車牌號碼
    8697-LP 號自用小客車至丁○○○等三人旁，先將丁○○○
    所騎乘之腳踏車抬至上開自用小客車後行李箱放置（但因腳
    踏車體積較大，無法完全放入行李箱內，故有部分腳踏車車
    體外露，行李箱亦因此無法完全關閉），而於同日12時，駕
    駛上開自用小客車搭載丁○○○、甲女及乙女，至丁○○○
    位於彰化縣北斗鎮○○里○○路266 號之住處附近停車，由
    丁○○○騎乘腳踏車回家拿取存摺、印章等物，並返回停車
    處與甲○○等三人會合（丁○○○嗣將腳踏車停放在該處）
    ，甲○○隨即再駕車搭載丁○○○、甲女及乙女至位在彰化
    縣北斗鎮○○路○ 段285 號之彰化商業銀行北斗分行（下稱
    彰化銀行北斗分行），由丁○○○獨自進入銀行內領取30萬
    元，並回到甲○○所駕駛之自用小客車後座，此時坐在副駕
    駛座之甲女即轉身交付一疊鈔票予丁○○○，佯要丁○○○
    數鈔，另乙女則佯稱要幫丁○○○將所提領之金錢與甲女之
    金錢包在一起，要丁○○○將錢交予其包裝，丁○○○因見
    甲女拿出一疊現金，不疑有他而陷於錯誤，遂將所提領之現
    金30萬元全數交予乙女，並低頭專心計數甲女所交付之金錢
    ，嗣乙女即將以報紙包裝之飲料2 瓶佯作金錢放入丁○○○
    之背包中，再由甲○○駕車將丁○○○載回停放腳踏車處，
    讓蕭吳春下車返家，待丁○○○回到家後打開背包查看（約
    同日下午1 時40分許），發現報紙所包裝之物並非金錢，而
    係2 瓶飲料，始知受騙。嗣經丁○○○報案，經警調取彰化
    縣北斗鎮○○路○段與興農路交岔路口監視器查看而循線查
    獲。
二、案經被害人丁○○○訴由彰化縣警察局北斗分局報告臺灣彰
    化地方法院檢察署檢察官偵查起訴。
    理    由
壹、被告甲○○部分
一、訊據被告甲○○固不否認上開車牌號碼8697-LP 號自用小客
    車車主登記名義人係伊妻子蘇秀子，平時均是伊夫妻在使用
    等情，惟矢口否認有何詐欺取財之犯行，辯稱：上開自用小
    客車伊案發日前幾天借給一位名叫「鍾昆龍」（音同）之友
    人，一直至94年7 月22日下午6-7 時許「鍾昆龍」始將該車
    交還，案發日（即94年7 月22日）白天，因友人丙○○來訪
    ，伊均與丙○○及妻子、女兒在臺北縣三峽鎮之家中，不可
    能到彰化縣北斗鎮犯案云云；辯護人則辯以：被告自警詢起
    即供稱上開汽車借予「鍾昆龍」，及案發日丙○○來訪之情
    ，丙○○亦證稱於案發日到被告家造訪等情，則被告根本不
    可能犯本案犯行，至被害人丁○○○雖指認被告即為犯案時
    駕車之人，但此係因警察於製作被告筆錄時通知被害人到場
    ，並告知被告即為車主，被害人為求取回失款，始指證被告
    即為駕駛汽車之人，其證述之可信性有疑，況案發日並無任
    何被告之通聯紀錄顯示伊有至案發地點，益顯被告並未犯案
    云云。
二、經查：
  (一)被害人丁○○○於上揭時間遭駕駛車牌號碼8697-LP 號自用
    小客車之一男二女詐騙30萬元等情，業具證人丁○○○於偵
    查及本院審理時具結證述明確（分別參94年度偵字第8238號
    卷第157 、158 頁、本院95年9 月19日審判筆錄第4-11頁）
    ，並有彰化縣北斗鎮○○路○段與興農路交岔路口監視器錄
    影畫面翻拍，內容為94年7 月22日中午12時1 分15秒，車牌
    號碼8697-LP 號自用小客車後行李箱裝載被害人丁○○○之
    腳踏車經過該路口之照片2 張，及彰化銀行北斗分行94年10
    月20日彰北斗字第2047號函及隨函檢附被害人丁○○○於94
    年7 月22日提領30萬元之取款憑條影本1 份在卷可佐；而上
    開車牌號碼8697-LP 號自用小客車係於94年6 月17日新領牌
    照登記於蘇秀子（即被告甲○○之妻）名下，為被告甲○○
    夫妻以約70萬元所購買之新車，平時均為被告甲○○夫妻使
    用乙節，復為被告林兆為所自承，並有交通部公路總局臺北
    區監理所95年6 月21日北監車字第0950013438號函及隨函檢
    附之車牌號碼8697-LP 號自用小客車汽車異動歷史查詢1 份
    、車籍資料作業詳細畫面1 紙附卷可稽；且案發當日駕駛上
    開自小客車與其他二名女子共同進行詐騙之男子，即為被告
    甲○○，復經證人丁○○○迭於偵查及本院審理時作證指認
    明確（參同上證述筆錄）；再細核被告甲○○於案發前後所
    使用之0000000000號行動電話（此為被告自承，並有通聯調
    閱查詢單之使用人基本資料在卷可佐）於94年7 月間之通聯
    紀錄（附於94年度偵字第8238號卷第87頁），可發現自94年
    7 月19日上午8 時3 分起迄94年7 月21日晚上10時24分（即
    案發日前一晚）止，該門號電話通聯時所使用之基地台，均
    位在臺中縣市，顯見被告此期間均在臺中縣市活動（被告雖
    先否認曾在臺中居住，但於本院提示通聯紀錄後，已承認此
    期間伊居住在臺中之事實，參本院95年10月5 日審判筆錄第
    28、29頁），迨於翌日下午4 時41分、5 時19分及6 時57分
    ，該門號之通訊基地台則分別位在桃園縣龍潭鄉、臺北縣樹
    林鎮及臺北縣三峽鎮，其移動位置恰為由南（龍潭）往北（
    樹林），再返回家中（三峽），時間亦與犯案後離開彰化縣
    北斗鎮之時間（下午1 時40分以後）大致相符。則綜合上開
    證據資料，被告於94年7 月21日居住在臺中地區，翌日上午
    即與其他二名女子至彰化縣北斗鎮詐騙被害人丁○○○，並
    於取得詐騙金額後，駕車北上之事實，應堪認定。
  (二)被告及辯護人雖以前詞置辯，惟本院審酌下列理由，認被告
    及辯護人之辯詞均不足採：
    1.被害人丁○○○雖指認被告甲○○即為案發當日駕駛汽車
      之人，然對於94年9 月1 日與被告甲○○一起到場接受警
      方詢問之蘇秀子（此為被告所承認，並有蘇秀子該日警詢
      筆錄可佐），不但始終未曾指認蘇秀子即為參與詐騙之二
      名女子之一，於本院作證時，更明確證稱：被告係其至警
      局時，自己認出而主動向警方指認的，當時警方根本還未
      告知在場之被告即為車主，且當天在場之人有被告及一個
      說是被告太太的女子，其一進警局看到被告就跟警員說是
      他等語（參本院95年9 月19日審判筆錄第10、11頁）。則
      倘被害人丁○○○只是因遭詐欺損失財物，欲找人賠償損
      失，且因警員告知在場之被告為車主，始指認被告為犯案
      之駕駛人，則其既知在場之女子為被告之妻，自大可同時
      指認被告之妻蘇秀子即為詐欺共犯之女子，以求更易取得
      賠償，何須單單指認被告為犯案之男子，卻未指認蘇秀子
      ；況被害人丁○○○與本院作證時，對本院訊之同時到庭
      作證之女子乙○○、戊○○是否即為犯案之二名女子時，
      亦證稱：其認不出來，尤其裝成笨笨的那名女子，因有戴
      帽子，更認不出來等語（參同上筆錄）。顯見被害人丁○○○確係依其自己明確之記憶指認被告為案發日之駕駛人
      ，辯護人辯稱被害人係為獲得賠償才指認身為車主之被告
      ，其證言不可信云云，實屬無據。
    2.被告雖不斷辯稱上開車輛於案發日係借予友人「鍾昆龍」
      使用云云，然伊不但始終無法提供「鍾昆龍」之年籍資料
      供檢察官及本院進行調查，亦自承無法尋獲「鍾昆龍」，
      帶其到庭作證（參本院95年10月5 日審判筆錄第25、26頁
      ），則是否確有「鍾昆龍」其人，已有可疑；且被告於94
      年7 月19日上午8 時迄94年7 月21日下午10時24分均在台
      中地區已如上述，則不論係被告於警詢所稱：伊係於94年
      7 月19日在家將上開汽車借予「鍾昆龍」云云；或於本院
      審理時一開始辯稱：伊係於颱風過後2 、3 天將車借予「
      鍾昆龍」云云；或嗣改稱之：係於94年7 月19日下午借車
      云云，時間上均屬不可能，蓋94年7 月下旬侵台之颱風僅
      有1 個（即強烈颱風「海棠」），該颱風於94年7 月18日
      下午2 時許自宜蘭登陸，於同日晚上10時許由苗栗進入臺
      灣海峽（參卷附之中央氣象局颱風發布概況表），則颱風
      過後2 、3 天即為7 月20及21日，而被告於94年7 月19日
      至21日既均在台中，自不可能在臺北縣三峽鎮之家中將汽
      車借予「鍾昆龍」；至被告於本院提示上開通聯紀錄確認
      伊不可能於上開時間借車予「鍾昆龍」後，雖又改稱可能
      是7 月18日借車予「鍾昆龍」云云，然此不惟與伊先前陳
      述不符，且該日正是颱風登陸日，風雨均大，上開汽車又
      係被告甫於94年6 月17日購得之94年份之新車，被告所辯
      於颱風登陸之際借車予他人，顯不符常情。綜上，被告辯
      稱上開自用小客車於案發日已借予「鍾昆龍」使用中，無
      足憑採。
    3.至證人丙○○雖曾於警詢及95年3 月1 日偵查中證稱其於
      94年7 月22日上午10時迄下午4 時許，在被告甲○○位於
      臺北縣三峽鎮之家中作客，當時被告甲○○在家云云，然
      其不但於同日偵查作證時，已改證稱：時間已忘記等語（
      參94年度偵字第8238號卷第160 頁），更於本院審理時證
      稱：其有去找被告甲○○，但時間已忘記，只記得是某個
      颱風前後，但不確定是否為94年7 月22日等語（參本院95
      年9 月19日審判筆錄第14-15 、26-27 頁），則證人丙○○既無法確定其去找被告甲○○之日期，自難據其證言而
      為有利被告之認定。
    4.又被告所使用0000000000號行動電話之通聯紀錄雖未顯示
      被告於94年7 月22日案發前後曾在彰化縣北斗鎮之犯罪地
      點使用附近基地台與他人聯絡，但該電話於94年7 月21日
      晚上10時24分後迄翌日（即案發日）下午4 時41分之前，
      均無任何通聯，有通聯紀錄在卷可按，則被告於此期間既
      未以該電話與他人聯絡，自不得僅因通聯紀錄未顯示被告
      曾於案發期間使用彰化縣北斗鎮附近之基地台通聯，遽認
      被告未曾到案發地點，辯護人所辯難認有據。
三、綜上，本案事證已臻明確，被告甲○○涉犯詐欺取財罪之犯
    行至堪認定，應依法論科。
四、被告行為後，刑法於94年2 月2 日修正公布、刑法施行法於
    95年6 月14日修正公布，並均於95年7 月1 日施行，關於本
    案應適用之新、舊法，茲比較如下：
  (一)刑法第2 條第1 項規定，係規範行為後法律變更所生新舊法
    律比較適用之準據法，於95年7 月1 日刑法施行後，應適用
    刑法第2 條第1 項之規定，為「從舊從輕」之比較（最高法
    院95年5 月23日第8 次刑事庭會議決議第1 點第1 項參照）
    。
  (二)刑法第28條有關共同正犯之規定，僅作文字修正，對於狹義
    共同正犯（指有犯意聯絡及行為分擔之數行為人）之認定，
    不生任何影響，不論依修正前、後之規定，均應論以共同正
    犯，是於本案新舊法對被告而言並無有利或不利之情形。
  (三)刑法第339 條第1 項詐欺取財罪，法定刑得科或併科1 千元
    以下罰金，依修正後刑法施行法增訂第1 條之1 規定：「中
    華民國94年1 月7 日刑法修正施行後，刑法分則編所定罰金
    之貨幣單位為新臺幣。94年1 月7 日刑法修正時，刑法分則
    編未修正之條文定有罰金者，自94年1 月7 日刑法修正施行
    後，就其所定數額提高為30倍。但72年6 月26日至94年1 月
    7 日新增或修正之條文，就其所定數額提高為3 倍」及刑法
    第33條第5 款修正為：「主刑之種類如下：五、罰金：新臺
    幣1 千元以上，以百元計算之」等規定，是依修正後之法律
    ，刑法第339 條第1 項詐欺取財罪所得科處之罰金刑最高為
    新臺幣3 萬元、最低為新臺幣1 千元；然依被告行為時之刑
    罰法律，即罰金罰鍰提高標準條例第1 條前段規定之提高倍
    數10倍、現行法規所定貨幣單位折算新臺幣標準第2 條規定
    以新臺幣元3 倍折算之及修正前刑法第33條第5 款規定之罰
    金最低額1 元計算，該罪之罰金刑最高額雖與新法同為新臺
    幣3 萬元，然最低額僅為新臺幣3 元。因此，比較上述修正
    前、後之法律，自以被告行為時關於科處罰金刑之法律較有
    利於被告。
  (四)依刑法第2 條第1 項規定為新舊刑法比較時，應就罪刑有關
    之共犯、未遂犯、連續犯、想像競合犯、牽連犯以及累犯加
    重、自首減輕、暨其他法定加減原因（如身分加減）與加減
    例等一切情形，綜其全部之結果，而為比較，再適用有利於
    行為人之法律處斷，而不得一部割裂分別適用不同之新舊法
    （最高法院24年上字第4634號判例意旨、95年第8 次刑事庭
    會議決議第1 點第4 項參照）。經綜合比較新、舊法之結果
    ，以被告行為時之舊法較有利於被告，依刑法第2 條第1 項
    前段規定，本案自應一體適用被告行為時之法律即修正前刑
    法第28條、第33條第5 款，罰金罰鍰提高標準條例第1 條前
    段，現行法規所定貨幣單位折算新臺幣條例第2 條之規定。
五、核被告甲○○所為，係犯刑法第339 條第1 項之詐欺取財罪
    。其與另二名真實姓名年籍不詳之成年女子彼此間，有犯意
    聯絡及行為分擔，為共同正犯。爰審酌被告挑選年邁已不易
    工作賺錢之被害人為詐欺對象，詐取其供平日生活養老之存
    款，且金額達30萬元，對被害人老年生活影響甚鉅，所生危
    害極大，且其犯罪後於證據已明確下，不但矢口否認犯行，
    拒絕供出共犯之姓名資料，並提出證人丙○○欲作為自己不
    在場之證據，圖以脫免刑責，嗣雖因證人丙○○證述表示無
    法確定往訪被告之日期為案發日而未如願脫罪，但已造成嚴
    重之司法資源浪費，又未賠償被害人之損害，顯不知悔改，
    其犯後態度可謂惡劣等一切情狀，量處如主文所示之刑。至
    公訴人雖請求量處被告甲○○有期徒刑2 年，惟本院審酌上
    情，認量處如主文所示之刑已屬適當，附此敘明。
貳、被告丙○○部分
一、公訴意旨略以：被告丙○○明知上揭被告甲○○所涉嫌之詐
    欺案件，因被告甲○○辯稱於94年7 月22日上午10時至下午
    5 時許與被告丙○○在家中聊天，則被告甲○○於該案發生
    時之94年7 月22日上午11時至下午1 時40分許止是否在彰化
    縣，即為與案情有重要關係之事項。詎被告丙○○為迴護被
    告甲○○，基於偽證之犯意，於95年3 月1 日下午2 時25分
    許，在彰化地方法院檢察署第九偵查庭，以證人之身分供前
    具結，而為（問：你在94年7 月22日上午11時的時候，你人
    在哪裡？答：我人在台北甲○○家裡... 大約是10點去的，
    大約4 、5 點離開的... 我是為了要找我兒子才去的，我們
    都聊些日常生活的事。問：你說你那天去台北，為何通聯紀
    錄顯示基地台位置都在台中？答：時間上我忘記了，我確實
    有去台北找甲○○。）等製造被告甲○○不在場證明之虛偽
    陳述，足生影響該案判決結果之虞，因認被告丙○○所為，
    係犯刑法第168 條之偽證罪嫌云云。
二、按犯罪事實應依證據認定之，無證據不得認定其犯罪事實；
    又不能證明被告犯罪者，應諭知無罪之判決，刑事訴訟法第
    154 條第2 項、第301 條第1 項分別定有明文。次按於執行
    審判職務之公署審判時或於檢察官偵查時，證人、鑑定人、
    通譯於案情有重要關係之事項，供前或供後具結，而為虛偽
    陳述者，處7 年以下有期徒刑，刑法第168 條亦有明文。又
    按證人之供後具結，對其具結前之虛偽陳述，固亦足為構成
    偽證罪之條件，但此項偽證責任，自以因具結而表示其為據
    實陳述之證言為限，苟其陳述之日期，先後曾有數次，僅後
    一日期之陳述，已經具結，而其後之具結，並非對以前之證
    言表示其為據實陳述者，自不能謂其具結之效力，當追溯既
    往，令負具結前另一日期之偽證責任（最高法院28年上字第
    2228號判例要旨參照）。是證人偽證罪之構成要件有四：(1)
    於執行審判職務之公署審判時或於檢察官偵查時；(2)係就案
    情有重要關係之事項；(3)須供前或供後具結；(4)故意為虛偽
    陳述。欠缺任一要件，即不成立偽證罪；而所得作為偽證罪
    評價之對象，僅證人於具結前或具結後以證人身分所為之證
    述，且範圍僅限於具結當次作證程序中之證述，易言之，警
    詢之證述、未經具結之證述及非以證人身分所為之供述，均
    非偽證罪之評價對象。
三、本件公訴人認被告丙○○涉有上開偽證罪嫌，無非係以被告
    丙○○於95年3 月1 日作證時曾證述伊於94年7 月22日上午
    10時迄下午4 、5 時間均與甲○○在甲○○位於臺北縣三峽
    鎮之住處，然依被告所使用之0000000000號行動電話通聯記
    錄顯示，被告不但於94年7 月22日之通聯地點均在臺中縣霧
    峰鄉及大里市兩地，根本未至臺北，縱於94年7 月間，其通
    聯地點亦未曾離開臺中縣、市，被告上開證述顯然不實，而
    證述內容又係甲○○不在場之證明，為甲○○所涉詐欺取財
    案件之重要事項為論據。
四、訊據被告堅詞否認有何偽證犯行，辯稱：伊確曾在94年某颱
    風襲臺前後到臺北拜訪甲○○等語；辯護人則辯以：被告作
    證時距離案發時間已7 個月，時間本難記憶清楚，故伊於偵
    查中證稱「時間上我忘了」，與常情相符，且其既證稱時間
    忘記了，即難憑通聯記錄遽認有何不實證述等語。
五、經查：
  (一)被告丙○○自承於94年7 月間使用0000000000號之行動電話
    ，而細核偵查卷附該門號行動電話之通聯紀錄，自94年7 月
    1 日起迄同年月31日止，每天均有數次之通聯紀錄，但通話
    基地台位置均在臺中縣、市，其中94年7 月22日從第一通通
    聯（中午12時53分）迄最後一通（下午7 時8 分）共10通之
    通聯地點均在臺中縣霧峰鄉及大里市兩地，顯見被告不但於
    94年7 月22日中午迄晚上均在臺中縣、市，縱於整個7 月間
    ，亦未曾離開臺中縣、市超過半天，有上開通聯紀錄可佐，
    則被告於95年3 月1 日作證時，對檢察官訊問伊於94年7 月
    22日人在何處，答稱與甲○○在臺北甲○○家云云，與事實
    不符，固至堪確定。
  (二)惟被告是否故意就重要事項為虛偽證述而構成偽證罪，應就
    伊具結作證該次整個證述內容整體評價、判斷，不能僅擷取
    證述內容之一部份作為評價對象。本件被告於95年3 月1 日
    以證人身分具結作證時，對待證事項即「甲○○於94年7 月
    22日白天是否確實與被告丙○○在位於臺北縣三峽鎮之家裏
    」，雖於檢察官一開始訊問：你於94年7 月22日上午11時在
    哪裡時，證稱：在臺北甲○○家裏，約10點去，4 、5 點離
    開，他（指甲○○）、他太太及女兒都在云云，然嗣經檢察
    官提示通聯紀錄繼續確認伊到臺北之時間時，則證稱：時間
    上伊忘記了，但確實有去臺北找甲○○等語（參94年度偵字
    第8238號卷第160 頁），則被告於該次具結之作證程序中，
    既已補充證述時間上伊已忘記，且伊一開始證述到臺北找甲○○之日期（即94年7 月22日）又係檢察官訊問時於問題內
    所提出，而非被告證述提出，是綜合被告該次作證之前後證
    述內容，充其量僅能認被告證述了伊曾於不確定之時間去臺
    北找甲○○之事實，尚難認被告有為「於94年7 月22日甲○○確實與伊均在甲○○位於臺北縣三峽鎮之家裡」之證述。
    則被告於95年3 月1 日之證述既未具體指明時間，即無從判
    斷是否為偽，況伊既未具體指明時間，縱所述為偽，因時間
    不明確，已無法作為待證事項之證明，自亦難認伊所為之證
    述係於案情有重要關係之事項。檢察官僅擷取被告一開始之
    證述認定被告涉犯偽證罪嫌，容有誤會。
  (三)至被告於95年3 月1 日作證完畢，經檢察官告知偽證罪之罪
    名及被告權利後，以被告身分接受偵訊時，雖復供稱伊確實
    於94年7 月22日上午去臺北找甲○○云云，然此時伊已不具
    證人身分，並受被告應有權利之保障，則伊以被告身分就可
    能被訴追偽證罪之事項提出答辯，不論答辯內容是否屬實，
    均無作為偽證罪評價之行為客體之餘地，當亦不得將此部份
    之供述與伊先前以證人身分證述之內容結合而為評價，併此
    敘明。
六、綜上所述，被告丙○○所為尚與偽證罪之構成要件有間，自
    難以該罪相繩。此外，依卷內資料復查無其他證據足認被告
    有供訴人所指之偽證罪犯行，揆諸首開說明，本案被告之犯
    罪，屬不能證明，自應為無罪之諭知。
據上論斷，應依刑事訴訟法第299 條第1 項前段、第301 條第1
項，刑法第2 條第1 項前段、（修正前）第28條、第339 條第1
項，罰金罰鍰提高標準條例第1條前段，判決如主文。
本案經檢察官高如應到庭執行職務。
中    華    民    國    95    年    10    月    19    日
                  刑事第一庭    審判長法  官  周淡怡
                                      法  官  周莉菁
                                      法  官  吳永梁
以上正本證明與原本無異。
如不服本判決，應於判決送達後10日內，向本院提出上訴狀（須
附繕本）。
告訴人或被害人對於判決如有不服具備理由請求檢察官上訴者，
其上訴期間之計算係以檢察官收受判決正本之日期為準。
中    華    民    國    95    年    10    月    23    日
                                書記官  陳美敏
附錄本案論罪科刑法條全文：
中華民國刑法第339條
意圖為自己或第三人不法之所有，以詐術使人將本人或第三人之
物交付者，處5 年以下有期徒刑、拘役或科或併科1 千元以下罰
金。
以前項方法得財產上不法之利益或使第三人得之者，亦同。
前二項之未遂犯罰之。


司法院資訊處製作；財團法人民間司法改革基金會備份。
